# 认缴制下尚未出资完全的股权投资

提问人：Byron12480 时间：2021-01-24 20:45:00
求教求教 陈 版主版主！
业务 背景背景：：A公司与B企业协议共同出资设立一家C子公司（其中，A公司以货币出资占股70%，B企业以无形资产出资占股30%，此外协议约定公司所有者权益由公司全体股东按其持股比例享有），出资期限为 2020 年 12 月 31 日，截止 2020 年 12 月 31 日，A公司实际出资30%，B企业尚未办理无形资产转移。
相相关关 规 定定：：证监会发布的《监管规则使用指引-会计类 1 号》事项二（认缴制下尚未出资的股权投资）中指出”认缴制下，投资方在未实际出资前是否应确认与所认缴出资相关的股权投资，应结合法律法规规定与具体合同协议确定，若合同协议有具体约定的，按照合同约定进行会计处理；合同协议没有具体约定的，则应根据《公司法》等法律法规的相关规定进行会计处理。对于投资的初始确认，若合同明确约定认缴出资的时间和金额，且投资方按认缴比例享有股东权利，则投资方应确认一项金融负债及相应的资产；若合同没有明确约定，则属于一项未来的出资承诺，不确认金融负债及相应的资产。“
求教求教 问题 ：： 1 ） 2020 年 12 月 31 日，A公司是否需要按上述规定，借:长期股权投资 贷：其他应付款 2 ）C公司是否也要进行相应处理，怎样处理？
3 ）如果仅A 公司进行处理，C公司不进行处理，则在A公司编制合并报表时，抵消分录应当如何做出？

回答人：chenyiwei
1 、取决于B公司是否已经享有股东权利，特别是收益权。如果尚未享有股东权利，则B公司无需进行账务处理，只需作为承诺事项予以披露。
2 、C公司作为被投资方，对股东尚未投入的出资不应进行账务处理。
3 、A的合并报表层面，需根据实际情况确定B享有股东权利的份额，准确计算少数股东权益（如有）。因为B尚未出资，如果少数股东权益不为零，则只能调整合并报表层面的资本公积（权益总额不变）。